【裁判字號】    92,訴,829
【裁判日期】    920430
【裁判案由】    毒品危害防制條例
【裁判全文】
臺灣高雄地方法院刑事判決                          九十二年度訴字第八二九號
    公  訴  人  臺灣高雄地方法院檢察署檢察官
    被      告  甲○○
右列被告因違反毒品危害防制條例案件，經檢察官提起公訴（九十二年度毒偵字第五
六三、一０三七號），本院判決如左：
    主  文
甲○○連續施用第一級毒品，累犯，處有期徒刑壹年貳月。扣案之第一級毒品海洛因
壹包（淨重零點零玖公克，包裝重零點貳壹公克）及注射針筒壹支沒收銷燬。
    事  實
一、甲○○前於民國八十年間因違反麻醉藥品管理條例案件，經本院以八十年度訴字
    第一八八號判處有期徒刑五年四月，甲○○不服提起上訴，經臺灣高等法院高雄
    分院以八十年度上訴字第一二一一號判決駁回上訴確定，於八十二年九月十七日
    假釋交付保護管束。嗣於八十三年間因肅清煙毒條例案件，經本院於八十三年六
    月九日以八十三年度訴字第一八八七號判處有期徒刑三年二月確定，並撤銷前開
    假釋，合併執行殘刑。再於八十六年四月九日假釋交付保護管束，至八十九年四
    月三日縮刑假釋期滿，所處徒刑以已執行論。
二、甲○○前因施用毒品案件，經本院以八十九年度毒聲字第六二九０號裁定送觀察
    、勒戒，認有繼續施用毒品之傾向，再以八十九年度毒聲字第六八四二號裁定令
    入戒治處所施以強制戒治，再經本院分別以九十年度毒聲字第五六八號裁定停止
    戒治及九十年度毒聲字第三三二七號撤銷停止戒治，戒治期滿經臺灣高雄地方法
    院檢察署檢察官以九十年度戒毒偵字第一三八五號不起訴處分確定。復於九十一
    年間再因施用毒品案件，經本院以九十一年毒聲字第一二五一號裁定令入戒治處
    所施以強制戒治，並經臺灣高雄地方法院檢察署檢察官提起公訴，經本院於九十
    一年七月三十一日以九十一年度訴字第一四八五號判處有期徒刑八月確定，嗣經
    本院於九十一年九月二十三日以九十一年度毒聲字第六二０七號裁定停止戒治。
    詎仍不知悔悟，又基於施用第一級毒品之概括犯意，自九十一年十二月三十一日
    回溯二十四小時內某時起至九十二年一月十七日八時三十分許止，連續在高雄市
    區內之公廁或廟裡之廁所等處，每隔三、四天施用以注射方式第一級毒品海洛因
    一次，為警於九十二年一月十七日下午三時十分許，在高雄市前金區○○○路與
    瑞源路口查獲，並扣得第一級毒品海洛因一包（淨重０點０九公克，包裝重０點
    二一公克）及注射針筒一支。
三、案經高雄市政府警察局鼓山分局報請臺灣高雄地方法院檢察署檢察官偵查起訴。
    理  由
一、訊據被告甲○○對於右揭連續施用第一級毒品海洛因之事實坦承不諱，並有左列
    證據為證：
  (一)其於九十二年一月十七日下午七時五十五分許為警查獲時採集之尿液送驗後，檢
    驗結果載明被告尿液檢驗後呈嗎啡陽性反應，有高雄市立凱旋醫院九十二年二月
    二十四日高市凱醫檢字第００八五四號煙毒尿液檢驗成績書及警局煙毒尿液送驗
    對照表各一件附卷可稽，而海洛因在人體內會代謝成嗎啡，顯見被告確有於採尿
    時回溯二十四小時內某時施用第一級毒品海洛因犯行。
  (二)其於九十一年十二月三十一日因停止戒治交付保護管束至臺灣高雄地方法院檢察
    署觀護人室報到採集尿液，經檢驗發現呈嗎啡陽性反應，有長榮大學檢驗報告一
    件附卷可參，亦可認定被告確有於九十一年十二月三十一日採尿時回溯二十四小
    時內某時施用第一級毒品海洛因犯行。
  (三)扣案之注射針筒經本院依職權囑託高雄醫學大學附設中和紀念醫院檢驗，結果亦
    呈現嗎啡陽性反應，有該醫院檢驗報告一件附卷可參。
  (四)又被告為警查獲時扣得之白粉一包，檢驗結果含第一級毒品海洛因成分，淨重０
    點０九公克，包裝重０點二一公克，亦有法務部調查局九十二年二月二十一日調
    科壹字第二二００一四七二八號鑑定通知書附卷可證。
  (五)又被告前因施用毒品案件，經本院以八十九年度毒聲字第六二九０號裁定送觀察
    、勒戒，認有繼續施用毒品之傾向，再以八十九年度毒聲字第六八四二號裁定令
    入戒治處所施以強制戒治，再經本院分別以九十年度毒聲字第五六八號裁定停止
    戒治及九十年度毒聲字第三三二七號撤銷停止戒治，戒治期滿經臺灣高雄地方法
    院檢察署檢察官以九十年度戒毒偵字第一三八五號不起訴處分確定。復於九十一
    年間再因施用毒品案件，經本院以九十一年毒聲字第一二五一號裁定令入戒治處
    所施以強制戒治，並經臺灣高雄地方法院檢察署檢察官提起公訴，經本院於九十
    一年七月三十一日以九十一年度訴字第一四八五號判處有期徒刑八月確定之事實
    ，有臺灣高等法院被告全國前案紀錄表暨臺灣高雄地方法院檢察署刑案資料查註
    紀錄表附卷可參。
(六)綜上所述，被告自白與前揭證據顯示之事實相符，應堪採信。本件事證明確，被
    告三犯毒品危害防制條例第十條第一項之施用第一級毒品罪犯行，應堪認定。
二、核被告所為，係犯毒品危害防制條例第十條第一項之施用第一級毒品罪。其持有
    第一級毒品後進而施用，持有之低度行為均為施用毒品之高度行為所吸收，不另
    論罪。被告先後多次施用第一級毒品海洛因之行為，時間緊接、方法相同，觸犯
    構成要件相同之罪名，顯係基於概括犯意為之，為連續犯，應依刑法第五十六條
    之規定，以一罪論，並加重其刑。被告前於八十年間因違反麻醉藥品管理條例案
    件，經本院以八十年度訴字第一八八號判處有期徒刑五年四月，甲○○不服提起
    上訴，經臺灣高等法院高雄分院以八十年度上訴字第一二一一號判決駁回上訴確
    定，於八十二年九月十七日假釋交付保護管束。嗣於八十三年間因肅清煙毒條例
    案件，經本院於八十三年六月九日以八十三年度訴字第一八八七號判處有期徒刑
    三年二月確定，並撤銷前開假釋，合併執行殘刑。再於八十六年四月九日假釋交
    付保護管束，至八十九年四月三日縮刑假釋期滿，所處徒刑以已執行論，有卷附
    臺灣高雄地方法院檢察署被告刑案資料查註紀錄表及臺灣高等法院被告全國刑案
    紀錄表各一件附卷可證，其受有期徒刑執行完畢，五年以內再犯有期徒刑以上之
    罪，為累犯，依法應加重其刑，並遞加之。爰審酌被告前已有多次施用毒品之犯
    行，並經強制戒治及執行徒刑完畢，猶不知悔改，本案係於停止戒治期間施用毒
    品，顯見其不知警惕，意志不堅，惟姑念其犯罪後坦承犯行，及施用毒品亦為自
    我戕害行為，並未危害他人等一切情狀，分別量處如主文所示之刑。扣案之第一
    級毒品海洛因一包，經檢驗結果確實含有海洛因成分，注射針筒一支亦有海洛因
    陽性反應，且該海洛因已無法與針筒析離，依毒品危害防制條例第十八條第一項
    前段之規定沒收銷燬之。
據上論斷，應依刑事訴訟法第二百九十九條第一項前段，毒品危害防制條例第十條第
一項、第十八條第一項、刑法第十一條、第五十六條、第四十七條，判決如主文。
本案經檢察官李奇哲到庭執行職務。
中      華      民      國    九十二    年      四      月     三十     日
                                  臺灣高雄地方法院刑事第四庭
                                      法  官  陳業鑫
右正本證明與原本無異。
如不服本判決，應於判決送達後十日內，向本院提出上訴狀。
                                      書記官  陳素徵
中      華      民      國    九十二    年      五      月      二      日
附錄本判決論罪條文
毒品危害防制條例第十條
施用第一級毒品者，處六月以上五年以下有期徒刑。


司法院資訊處製作；財團法人民間司法改革基金會備份。
